臺灣彰化地方法院刑事判決
110年度交易字第194號
公  訴  人  臺灣彰化地方檢察署檢察官
被      告  張金全




上列被告因公共危險案件，經檢察官提起公訴（110年度偵字第2
730號），被告於準備程序中就被訴事實為有罪之陳述，經告知
簡式審判程序之旨，並聽取公訴人、被告之意見後，本院裁定改
依簡式審判程序審理，判決如下：
    主    文
甲○○犯刑法第一百八十五條之三第一項第一款之不能安全駕駛動
力交通工具罪，累犯，處有期徒刑捌月。
    犯罪事實
一、甲○○於民國110年2月21日下午3時30分許起至同日下午4時許
    止，在彰化縣福興鄉同安村之某鵝肉店飲用酒類後，已達法
    定不能安全駕駛動力交通工具之程度，竟於同日下午5時許
    ，駕駛車牌號碼000-0000號自用小客車上路。嗣於同日下午
    5時33分許，行經彰化縣○○鎮○○路00號前，不慎追撞前方停
    等紅燈、由林格民駕駛之車牌號碼000-0000號自用小客車（
    無人受傷），經警據報到場處理，於同日下午5時49分許，
    以酒精濃度測試器對甲○○檢測，測得其吐氣所含酒精濃度高
    達每公升0.62毫克，已逾法定標準值（每公升0.25毫克），
    而查悉上情。
二、案經彰化縣警察局鹿港分局報告臺灣彰化地方檢察署檢察官
    偵查起訴。
    理    由
一、本案被告甲○○所犯係死刑、無期徒刑、最輕本刑為3年以上
    有期徒刑以外之罪，被告於準備程序中就被訴事實為有罪之
    陳述，經告知簡式審判程序之旨，並聽取公訴人及被告之意
    見後，本院認為適宜而依刑事訴訟法第273條之1第1項規定
    ，裁定進行簡式審判程序，且依同法第273條之2、第159條
    第2項之規定，不適用同法第159條第1項傳聞法則有關限制
    證據能力之相關規定，亦不受同法第161條之2、第161條之3
    、第163條之1及第164條至170條規定之限制，合先敘明。
二、上揭犯罪事實，業據被告於警詢、偵查及本院準備程序、審
    理中均坦認不諱，核與證人林格民於警詢時（偵卷第23至25
    頁）所證述之情節相符，並有彰化縣警察局道路交通事故當
    事人酒精測定紀錄表、道路交通事故現場圖、道路交通事故
    調查報告表㈠、㈡-1、彰化縣○○○○○○○道路○○○○○○○○○○○○○○號
    碼000-0000號之車號查詢汽車車籍、被告之證號查詢汽車駕
    駛人各1紙、現場及車損照片8張等證據（見偵卷第31、35至
    44、53至57頁）在卷可憑，足見被告自白確與事實相符。從
    而，本案事證明確，被告上開犯行，堪以認定，應予依法論
    科。
三、核被告所為，係犯刑法第185條之3第1項第1款之不能安全駕
    駛動力交通工具罪。又被告前因犯不能安全駕駛動力交通工
    具罪，經臺灣高等法院臺中分院以108年度交上易字第1213
    號判決處有期徒刑6月確定，於109年7月13日縮刑期滿執行
    完畢，此有臺灣高等法院被告前案紀錄表1份附卷可稽，其
    於有期徒刑執行完畢後5年以內，故意再犯本案有期徒刑以
    上之罪，構成累犯，依司法院大法官釋字第775號解釋文揭
    示：「刑法第47條第1項有關累犯加重本刑部分，不生違反
    憲法一行為不二罰原則之問題。惟其不分情節，基於累犯者
    有其特別惡性及對刑罰反應力薄弱等立法理由，一律加重最
    低本刑，於不符合刑法第59條所定要件之情形下，致生行為
    人所受之刑罰超過其所應負擔罪責之個案，其人身自由因此
    遭受過苛之侵害部分，對人民受憲法第8條保障之人身自由
    所為限制，不符憲法罪刑相當原則，牴觸憲法第23條比例原
    則。於此範圍內，有關機關應自本解釋公布之日起2年內，
    依本解釋意旨修正之。於修正前，為避免發生上述罪刑不相
    當之情形，法院就該個案應依本解釋意旨，裁量是否加重最
    低本刑」之內容，本院審酌政府已以媒體傳播等方式一再宣
    導酒後駕車之危害性，被告因上述前案執行完畢後，竟未能
    謹慎守法，再犯相同罪名之本案，顯見其刑罰反應力薄弱，
    依其本案犯罪情節，並無處以法定最輕本刑仍顯過苛之情形
    ，則於刑法第47條第1項修正前，仍應適用該項規定，加重
    其刑。爰審酌酒精成分對人之意識能力具有不良影響，服用
    酒類後，會導致對周遭事物之辨識及反應能力較平常狀況薄
    弱，被告飲酒後，已達法定不能安全駕駛動力交通工具之程
    度，竟仍駕駛汽車於道路上行駛，對一般往來之人車均造成
    危險，實有可罰性；並衡酌其前屢因犯不能安全駕駛動力交
    通工具罪，分別經本院以100年度交易字第164號、105年度
    交簡字第218號、107年度交簡字第1203號及臺灣高等法院臺
    中分院以108年度交上易字第1213號判決各判處罪刑確定，
    竟再犯本案犯行，應嚴予非難；惟念其犯後坦認犯行，態度
    尚可，並考量其本案吐氣酒精濃度數值、所生危險程度；兼
    衡其國中畢業之教育程度、已婚，有1個未成年子女，從事
    板模工，需扶養母親及負擔母親療養院的費用（見本院卷第
    43、45至53頁）等一切情狀，量處如主文所示之刑。
據上論斷，依刑事訴訟法第273條之1第1項、第299條第1項前段
，刑法第185條之3第1項第1款、第47條第1項，刑法施行法第1條
之1第1項，判決如主文。
本案經檢察官吳怡盈提起公訴，由檢察官林士富到庭執行職務。
中　　華　　民　　國　　110 　年　　5 　　月　　27　　日
                  刑事第七庭    法  官  黃麗玲 
以上正本證明與原本無異。
如不服本判決應於收受判決後20日內向本院提出上訴書狀，並應
敘述具體理由。其未敘述上訴理由者，應於上訴期間屆滿後20日
內向本院補提理由書( 均須按他造當事人之人數附繕本) 「切勿
逕送上級法院」。
中　　華　　民　　國　　110 　年　　5 　　月　　27　　日
                                書記官  卓千鈴
附錄本案論罪科刑法條：
中華民國刑法第185條之3第1項第1款
駕駛動力交通工具而有下列情形之一者，處二年以下有期徒刑，
得併科二十萬元以下罰金：
一、吐氣所含酒精濃度達每公升零點二五毫克或血液中酒精濃度
    達百分之零點零五以上。